【裁判字號】    90,上重訴,43
【裁判日期】    900919
【裁判案由】    毒品危害防制條例等
【裁判全文】
臺灣高等法院刑事判決                            九十年度上重訴字第四十三號
    上  訴  人
    即  被  告  乙○○
                丙○○
    共      同
    指定辯護人  本院甲○
右上訴人因違反毒品危害防制條例等案件，不服臺灣桃園地方法院九十年度重訴字第
八號，中華民國九十年六月二十日第一審判決（起訴案號：臺灣桃園地方法院檢察署
八十九年度偵字第一七九九二號），提起上訴，本院判決如左：
    主  文
上訴駁回。
    事  實
一、乙○○、丙○○均為馬來西亞（下稱馬國）人。緣乙○○在馬國賭足球致積欠馬
    幣四萬餘元之賭債，乃向地下錢莊借錢還債，嗣經錢莊人員之介紹，於民國八十
九年十一月初某日認識英文名字為「ＲＩＣＫＹ」之黃偉成，黃某旋向之表示若
    代為攜運毒品前來台灣，事成後，除為之清償賭債外，並另致贈馬幣一萬五千元
    之酬金。乙○○聞言，欣然同意。同年月十九日，丙○○與黃偉成在馬國吉隆坡
    「金河購物中心」購物，其間，黃某探詢願否以馬幣一萬元之代價為之攜運毒品
    來台，丙○○適因缺錢花用，隨亦慨然允諾。商議底定，乙○○、丙○○與黃偉
    成及另二位真實年籍姓名均不詳之華裔馬國籍成年男子，基於共同私擅運送管制
    進口物品即第一級毒品海洛因前來台灣之犯意連絡，於同年月二十一日下午一時
    許，黃偉成偕該另二位華裔馬國籍成年男子先至馬國吉隆坡市「蕉賴」某處公寓
    樓下，黃偉成再單獨攜帶已包裝完妥之海洛因八包（合計淨重二千八百八十點四
    公克，包裝重一百三十點一六公克，純度八十五點九八％，純質淨重二千四百七
    十六點五七公克）進入該公寓七樓六號丙○○租住處內，分別於溫某左、右腰身
    之前後及左右大腿之前後，以膠帶黏著各綑綁一包，稍後，應通知趕來會合之乙
    ○○並依黃某之囑提供長袖外衣一件予丙○○穿著，以資掩飾。一切就緒，乙○
    ○等五人即共乘古某駕駛之自小客車前往「吉隆坡機場」，途中，黃偉成復指示
    由丙○○負責攜帶海洛因，另責成乙○○帶路、盯住並安排丙○○入住台北之「
    國王飯店」，古某本身則投宿於台北之「環亞飯店」俾候待接貨者來電與之連繫
    取、交貨事宜，同時，黃偉成並交付乙○○其所有之摩托羅拉牌Ｖ三六八八型手
    機一支及遠傳公司編號000000000000000號、門號000000
    0000號易付卡一枚，供其與台灣接貨者連絡交貨之用。抵機場後，黃偉成又
    交付古、溫二人其所購妥之「吉隆坡－台北」來回機票各一份，交付丙○○現金
    新台幣（下同）一萬三千元，且著由另位不詳姓名之華裔馬國籍成年男子交付現
    金二萬五千元予乙○○，以供運毒來台期間各項花費之需。嗣乙○○、丙○○即
    共攜上開海洛因，搭乘當日下午三時許自「吉隆坡機場」起飛之「中華航空公司
    」編號ＣＩ－六五六號班機，並於同日晚間八時許飛抵台灣桃園縣大園鄉「中正
    國際機場」，私擅運輸管制進口之第一級毒品海洛因進入我國國境。迨當晚八時
    四十五分許，丙○○經由機場入境檢查室第十六號檢查檯辦理入境通關手續之際
    ，因形跡可疑而為內政部警政署航空警察局安檢人員查獲，當場並扣得其身上夾
    藏之海洛因八包（含包裝黏著物）。再經溫某之供述，警方旋循線於同日晚間九
    時二十分許，在「中正國際機場」第一航廈迎賓大廳逮獲乙○○，並起出扣得「
    遠傳公司」編號000000000000000號，門號000000000
    0號易付卡一枚。嗣於審理時，並經原法院諭令扣押查獲時未經扣案之供攜運或
    運交毒品所用之摩托羅拉牌Ｖ三六八八型手機一支、「吉隆坡－台北」回程機票
    二份及乙○○、丙○○支用後各尚餘之現金四千五百三十三元、一萬一千四百九
    十二元。
二、案經內政部警政署航空警察局移送台灣桃園地方法院檢察署檢察官偵查起訴。
    理  由
一、右揭事實，迭據上訴人即被告丙○○、乙○○於偵、審中（見偵卷第四頁、十頁
    、四十一頁反面、五十五頁反面；原審卷第七十六頁；本院九十年八月二十三日
    訊問筆錄、九十年九月五日審理筆錄）坦承不諱，互核相符。並有扣案之海洛因
    八包（含包裝黏著物）、遠傳易付卡一枚、摩托羅拉Ｖ三六八八型手機一支、「
    吉隆－台北」回程機票二份、現金四千五百三十三元及一萬一千四百九十二元，
    暨丙○○身上綑綁已包裝完妥之粉狀物位置及著裝情形之照片七幀、包裝完妥之
    粉狀物照片三幀在卷可稽。扣案之白色粉末八包經送驗結果，均含第一級毒品海
    洛因成分（合計淨重二八八０‧四０公克，包裝重一三０‧一六公克，純度八五
    ‧九八％，純質淨重二四七六‧五七公克），有法務部調查局八十九年十二月十
    二日（八九）陸（一）00000000號鑑定通知書一份存卷為佐。綜上，本
    件事證已明，被告二人犯行洵堪認定，均應依法論科。
二、按海洛因係行政院依懲治走私條例第二條第四項授權公告之「甲項管制進出口物
    品」，並為毒品危害防制條例第二條第二項第一款所稱之第一級毒品，核被告乙
    ○○、丙○○二人私運管制進出口之第一級毒品海洛因進入我國國境，均係犯懲
    治走私條例第二條第一項之私運管制物品進口罪及毒品危害防制條例第四條第一
    項之運輸第一級毒品罪。渠等持有第一級毒品之低度行為，則應為運輸之高度行
    為吸收，不另論罪。右述二犯行，渠二人與黃偉成及另二位不詳姓名之華裔馬國
    籍成年男子間，有犯意連絡及行為分擔，為共同正犯。又被告係以一個私擅攜運
    之行為，同時觸犯前開二罪，應依想像競合犯之規定，從一重以運輸第一級毒品
    罪處斷。原審審酌被告乙○○、丙○○為謀厚利，竟與黃偉成及另二名不詳姓名
    成年男子共同私運第一級毒品來台，數量龐大，如流入市面，將加速毒品之泛濫
    ，對我國社會之安寧秩序及國人之健康所可能產生之危害至鉅，乙○○謀取之不
    法利益較高，且負責押運毒品及聯絡等事宜，犯情較丙○○為重，及其二人犯後
    態度良好等一切情狀，依毒品危害防制條第四條第一項、懲治走私條例第二條第
    一項、第十一條，刑法第十一條前段、第二十八條、第五十五條、第三十七條第
    一項、第四十二條第三項、第九十五條，罰金罰鍰提高標準條例第二條，分別判
    處被告乙○○無期徒刑，併科罰金新台幣二百五十萬元、被告丙○○無期徒刑，
    並就乙○○併科罰金部分另諭知易服勞役之折算標準，被告二人並均依法褫奪公
    權終身，又被告二人均為馬國人，有渠等之護照影本在卷為憑，爰並依刑法第九
    十五條規定，諭知於刑之執行完畢或赦免後，驅逐出境。至於扣案第一級毒品海
    洛因八包（合計淨重二八八０‧四０公克，包裝重一三０‧一六公克，純度八五
    ‧九八％，純質淨重二四七六‧五七公克），係屬毒品，其包裝、黏著物與毒品
    海洛因無法分離，均應依毒品危害防制條例第十八條第一項前段規定，諭知沒收
    銷燬之。又共犯黃偉成等交付被告二人之摩托羅拉牌Ｖ三六八八型手機一支、遠
    傳公司編號000000000000000號、門號0000000000號
    易付卡一枚，屬共犯黃偉成所有，係為供運交毒品連繫之用，「吉隆坡－台北」
    來回機票二份，則係共犯黃偉成所購買提供被告二人供搭機運送毒品之用，新台
    幣現金一萬三千元、二萬五千元，則係共犯黃偉成及共犯之一之不詳姓名成年男
    子所有，提供予被告二人以應運毒來台期間各項花費所需，均為供運輸毒品犯罪
    所用之物，其中「遠傳公司」易付卡一枚於被告二人為警查獲時即已扣案，另摩
    托羅拉牌Ｖ三六八八型手機一支、「吉隆坡－台北」回程機票二份及乙○○、丙
    ○○支用後各尚餘之現金四千五百三十三元、一萬一千四百九十二元，嗣亦經原
    法院諭令扣押在案，各物品均應依毒品危害防制條第十九條第一項之規定，宣告
    沒收。至未扣案之現金新台幣八千四百六十七元、一萬三千五百零八元暨「吉隆
    坡－台北」來程之機票二份，則應依毒品危害防制條例第十九條第一項規定，諭
    知沒收，如全部或一部不能沒收時，就機票部分追徵其價額，就現金部分以其財
    產抵償之。至扣案之短褲及未扣案之長袖外衣，雖為被告丙○○被查獲時所穿著
    ，但尚非直接供運輸毒品所用，不得宣告沒收。認事、用法及量刑均無不合，被
    告上訴意旨指摘原判決量刑過重，非有理由，應予駁回。
據上論斷，應依刑事訴訟法第三百六十八條，判決如主文。
本案經檢察官謝英民到庭執行職務。
中      華      民      國      九十      年      九    月    十九      日
                              臺灣高等法院刑事第五庭
                                  審判長法  官  曾  德  水
                                        法  官  林  立  華
                                        法  官  楊  貴  雄
右正本證明與原本無異。
如不服本判決應於收受送達後十日內向本院提出上訴書狀，其未敘述上訴之理由者並
得於提起上訴後十日內向本院補提理由書（均須按他造當事人之人數附繕本）。
本件依職權送最高法院審理。
                                        書記官  林  淑  貞
中      華      民      國      九十      年      九    月    二十      日
附錄：本判決論罪科刑法條全文
毒品危害防制條例第四條第一項：
一製造、運輸、販賣第一級毒品者，處死刑或無期徒刑；處無期徒刑者，得併科新臺
  幣一千萬元以下罰金。
懲治走私條例第二條第一項：
一私運管制物品進口、出口逾公告數額者，處七年以下有期徒刑，得併科七千元以下
  罰金。


司法院資訊處製作；財團法人民間司法改革基金會備份。
